臺灣板橋地方法院民事裁定　　　　　　　 100年度抗字第63號
抗　告　人　賴周靜枝
相　對　人　傑能照明設計工程有限公司
法定代理人　汪亞龍
上列抗告人因與相對人間本票裁定事件，對於中華民國100年3月
9日本院100年度司票字第666號裁定提起抗告，本院裁定如下：
    主  文
抗告駁回。
抗告程序費用新臺幣壹仟元由抗告人負擔。
    理  由
一、按執票人向本票發票人行使追索權時，得聲請法院裁定後強
    制執行，票據法第123 條定有明文。又本票執票人依上開法
    條之規定，此項聲請之裁定及抗告法院之裁定，僅依非訟案
    件程序，以審查強制執行許可與否，並無確定實體上法律關
    係存否之效力，如發票人就票據債務之存否有爭執時，應由
    發票人提起確認之訴，以資解決（最高法院56年台抗字第71
    4號、57年台抗字第76號判例意旨參照）。
二、本件相對人主張：伊執有抗告人為發票人，如原裁定附表所
    示之本票2紙，並免除作成拒絕證書。詎屆期提示未獲付款
    ，尚有如原裁定附表所示之金額及利息未獲清償，爰依票據
    法第123條聲請裁定許可強制執行等情，已據提出本票2紙為
    證，原裁定予以准許，即無不合。
三、抗告意旨雖以：（一）抗告人與相對人因苗栗縣工程而產生
    買賣付款事宜，前後支付金額情形如下：以第一銀行新莊分
    行賴周靜枝帳號兌款：99年4月2日，AA0000000，新臺幣（
    下同）79,527元；99年6月30日，AA0000000，276,000元；9
    9年7月15日，AA0000000，287,500元；99年7月31日，AA000
    0000，382,000元；99年8月10日，AA0000000，96,000元；9
    9年9月15日，AA0000000，186,960元；99年7月15日，AA000
    0000，167,500元；99年9月15日，AA0000000，108,500元；
    99年9月15日，AA0000000，14,000元。另99年1月8日由玉山
    銀行光復分行電匯314,970元，及分別於99年12月15日及100
    年1月3日由臺灣銀行武昌分行以無摺存款存入51,000元，由
    臺灣銀行公館分行存入80,000元，以上總額遠超出其應收貨
    款，超先原因係因抗告人有幾次於兌款日無法如期兌現票款
    而提前要求其換票（延後付款），相對人負責人均以利息10
    分加收並保留保證用之本票不予歸還（據其說法須等含10分
    利息之總額全還清才能歸還本票），其所提告之兩張本票即
    在此狀況下產生。（二）抗告人所支付金額均能由銀行期票
    兌付或匯款資料取得證實，對於相對人不顧商場道義，業界
    貨款支付偶有不方便之時，但均於兌款日前善竟要求延些時
    日付款，但其卻趁人之危，以地下錢莊10分高利息相逼，抗
    告人為顧及信譽忍痛接受，不料復以保證本票先以須全額付
    清再一併退還為理由，再以本票要求強制執行，抗告人實無
    法接受其惡行，為此，爰依法提起抗告等語置辯。惟縱令所
    稱屬實，亦係實體上法律關係之爭執，依前開說明，自應由
    抗告人另行提起訴訟，或於強制執行程序終結前依強制執行
    法第14條第2項之規定提起債務人異議之訴，以資救濟，尚
    非本院於本件非訟程序所得加以審究者。從而，抗告意旨指
    摘原裁定不當，求予廢棄，並無理由，應予駁回。
四、據上論結，本件抗告為無理由，應依非訟事件法第46條、第
    21 條 第2 項，民事訴訟法第495 條之1 第1 項、第449 條
    第1 項、第95條、第78條，裁定如主文。
中    華    民    國   100    年    4     月    29    日
                  民事第二庭    法  官  張谷輔
以上正本係照原本作成。
如不服本裁定，僅得於收受本裁定正本送達後10日內，以適用法
規顯有錯誤為理由，向本院提出再抗告狀，（須附繕本一份及繳
納再抗告裁判費新台幣1,000元）。
中    華    民    國   100    年    4     月    29    日
                                書記官  尤秋菊